【裁判字號】    92,毒抗,193
【裁判日期】    920430
【裁判案由】    毒品危害防制條例
【裁判全文】
臺灣高等法院刑事裁定                            九十二年度毒抗字第一九三號
    抗  告  人
    即  被  告  甲○○
右抗告人因毒品危害防制條例案件，不服臺灣士林地方法院九十二年度毒聲字第二四
五號，民國九十二年三月十日裁定（聲請案號：九十二年度聲觀字第一０三號，偵查
案號﹕九十二年度毒偵字第二七０號），提起抗告，本院裁定如左：
    主  文
抗告駁回。
    理  由
一、抗告意旨略以：抗告人甲○○為賺錢養家，自民國九十一年五月中旬起前往台北
    縣板橋市○○路十號三樓「天空酒店」上班，任職服務生，抗告人平日正常上下
    班，並未施用第一級毒品，亦無毒品之前科，原審裁定抗告人施用毒品，實感震
    驚且不敢置信；抗告人之尿水經檢驗結果有毒品反應，可能是因抗告人工作之故
    ，在不知情之情況下，誤喝客人請喝之飲料所致等語。
二、按違反毒品危害防制條例第十條之罪者，應將被告送勒戒處所觀察、勒戒，同條
    例第二十條第一項有明文。查抗告人於九十一年六月一日上午二時五十分許在台
    北縣板橋市○○路十號三樓「天空酒店」獲案後所採集之尿水，經送台灣檢驗科
    技股份有限公司以酵素免疫分析法及氣相層析質譜儀法檢驗結果，呈毒品ＭＤＡ
    陽性反應，有台灣檢驗科技股份有限公司九十一年六月二十一日濫用藥物尿液檢
    驗報告一紙在卷可稽。抗告人雖否認施用毒品ＭＤＡ，並辯稱：可能係誤喝客人
    請客之飲料所致云云。惟抗告人就其於何時、在何情況下，誤喝哪位客人請客之
    飲料，何以會誤喝之原因等，均未敘明，法院實無從調查，自不能逕予逕信，抗
    告人否認有施用毒品ＭＤＡ，即不可採。而服用藥物後於尿液中排出之最長時限
    ，受施用劑量、施用方式、個人體質及其代謝情況等因素影響，因個案而異。一
    般安非他命類藥物（包括ＭＤＭＡ、ＭＤＡ）可檢出之時間為一至四天（參照行
    政院衛生署管制藥物管理局九十一年十一月二十七日管檢字第一一一八七四號函
    ），抗告人於前開採集尿液時間回溯前九十六小時內某時，在不詳地點確有施用
    毒品ＭＤＡ之犯行，洵堪認定，原審因而依台灣士林地方法院檢察署檢察官之聲
    請，援引毒品危害防制條例第二十條第一項、觀察勒戒處分執行條例第三條第一
    項之規定，裁定將被告送勒戒處所觀察、勒戒，經核並無不合，抗告意旨否認施
    用毒品ＭＤＡ，指摘原裁定不當，難認有理由，應予駁回。
據上論斷，應依刑事訴訟法第四百十二條，裁定如主文。
中      華      民      國    九十二    年      四      月    三十      日
                              臺灣高等法院刑事第七庭
                                  審判長法  官  吳  啟  民
                                        法  官  施  俊  堯
                                        法  官  林  瑞  斌
右正本證明與原本無異。
不得再抗告。
                                        書記官  丁  淑  蘭
中      華      民      國    九十二    年      四      月     三十     日


司法院資訊處製作；財團法人民間司法改革基金會備份。
